【裁判字號】    98,易,3425
【裁判日期】    990226
【裁判案由】    傷害
【裁判全文】
臺灣臺北地方法院刑事判決              98年度易字第3425號
公  訴  人  臺灣臺北地方法院檢察署檢察官
被      告  甲○○
上列被告因傷害等案件，經檢察官提起公訴（98年度偵字第
23786 號），本院判決如下：
    主  文
甲○○公然侮辱，處罰金新臺幣參仟元，如易服勞役，以新臺幣
壹仟元折算壹日;又傷害人之身體，處有期徒刑參月，如易科罰
金，以新臺幣壹仟元折算壹日。
    事  實
一、甲○○於民國98年8月28日23時27分，在乙○○所任職臺北
    市○○區○○路2段156號之頂好超市購物結帳時，因不滿乙
    ○○結帳速度過慢，甲○○竟基於公然侮辱之犯意，在上開
    不特定人得以自由出入並共聞共見之公開場所，以足以貶抑
    他人名譽之言詞，辱罵乙○○「幹」、「幹你娘」，公然侮
    辱乙○○。惟甲○○並未因而平復其情緒，又另行起意，基
    於傷害他人身體之犯意，將其甫購得之玉泉清酒砸向乙○○
    之左後背，隨即拾起該酒瓶步出頂好超市，準備騎乘AYG-03
    1號重型機車車號離去。乙○○見狀緊跟著步出超市，擬抄
    下其車號，甲○○發現後，續承前開傷害人身體之犯意，在
    超市入口處徒手毆打乙○○臉部，並將乙○○強行拖拉步下
    店門口之階梯，致乙○○因重心不穩而跌倒，進而再對其拳
    打腳踢，致乙○○受有左眼眼瞼瘀傷、左眼結膜下出血、左
    眼視網膜水腫、右眼視網膜裂孔之傷害。斯時幸為頂好超市
    之其他員工目擊趕來協助並報警，甲○○始行停手。
二、案經乙○○訴由臺北市政府警察局文山第一分局報告臺灣臺
    北地方法院檢察署檢察官偵查起訴。
    理  由
一、證據能力事項:
    按被告以外之人於審判外之言詞或書面陳述，除法律有規定
    者外，不得作為證據。又被告以外之人於偵查中向檢察官所
    為之陳述，除顯有不可信之情況者外，得為證據，又被告以
    外之人於審判外之陳述，雖不符合同法第159條之1至第159
    條之4之規定，但經當事人於審判程序同意作為證據，法院
    審酌該言詞陳述或書面陳述作成時之情況，認為適當者，亦
    得為證據。當事人、代理人或辯護人於法院調查證據時，知
    有第159條第1項不得為證據之情形，而未於言詞辯論終結前
    聲明異議者，視為有前項之同意，刑事訴訟法第159條第1項
    、第159條之1第2項、第159條之5分別定有明文。本件證人
    即告訴人乙○○於偵查中之證詞，業經具結擔保其憑信性，
    客觀上亦無顯有不可信之情況，且被告於本院審理時亦未就
    該項證據之證據能力表示爭執，揆諸前開規定，自得作為證
    據。另本判決下列所引用之其餘證據資料，均經依法踐行調
    查證據程序，當事人於本院言詞辯論終結前亦未聲明異議，
    本院審酌證據資料製作時之情況，均無違法不當及證明力明
    顯過低之瑕疵，亦查無依法應排除其證據能力之情形，認以
    之作為證據應屬適當，皆有證據能力。
二、認定本件犯罪事實所依憑之證據及理由:
    上揭犯罪事實，業據被告甲○○於本院審理時坦承不諱，並
    據證人即告訴人乙○○於偵查具結及本院訊問時指陳在案（
    參偵字第20-21頁、本院99年1月8日訊問筆錄），且有告訴
    人所提出之臺北市立萬芳醫院委託財團法人私立臺北醫學大
    學於98年9月5日所出具之診斷證明書在卷可稽（參偵卷第12
    頁），此外，並有現場監視錄影光碟1片扣案可資佐證。該
    扣案之現場監視光碟，並經檢察官進行勘驗翻拍成照片27張
    在案，此有勘驗筆錄及翻拍照片在卷可考（參偵卷第26-3 8
    頁）。足認被告前開出於任意性之自白，核與事實相符，而
    可採信。從而，本件被告甲○○公然侮辱、傷害等犯行，均
    事證明確，洵堪認定，應依法論科。
三、論罪科刑理由:
    核被告甲○○所為，係犯刑法第309條第1項公然侮辱人罪及
    刑法第277條第1項之傷害罪。被告在超商內及步出超商後，
    先後下手毆打告訴人，時間密接，且地點極接近，顯係基於
    一個犯罪之意思，所為之接續數動作，為接續犯。公訴意旨
    認被告在超商內、外毆打告訴人，係基於二個傷害之犯意，
    而為數罪，尚有未洽，附此敘明。被告所犯上開二罪，犯意
    各別，行為互殊，應分論併罰之。爰審酌被告僅因結帳時間
    ，不如其要求，即對告訴人出言辱罵，並下手傷害告訴人，
    其處理個人情緒之方式，殊不可取，又告訴人因被告之行為
    ，致其眼睛受到傷害，雖未達於毀敗之程度，但在視力上已
    因此而受有不良的影響，被告在犯後迄今未賠償告訴人分文
    ，以及犯後坦承犯行之態度等一切情狀，分別量處如主文所
    示之刑，有期徒刑部分，並諭知易科罰金之折算標準，罰金
    刑部分，諭知如易服勞役之折算標準。
據上論斷，應依刑事訴訟法第284條之1前段、第299條第1項前段
，刑法第277條第1項、第309條第1項、第41條第1項前段、第42
條第3項前段，刑法施行法第1條之1，判決如主文。
本案經檢察官蔡彥守到庭執行職務
中    華    民    國    99    年    2     月    26    日
                  刑事第四庭  法  官  李桂英
上正本證明與原本無異。
如不服本判決應於收受送達後10日內向本院提出上訴書狀，並應
敘述具體理由；其未敘述上訴理由者，應於上訴期間屆滿後20日
內向本院補提理由書（均須按他造當事人之人數附繕本）「切勿
逕送上級法院」。告訴人或被害人如對於本判決不服者，應具備
理由請求檢察官上訴，其上訴期間之計算係以檢察官收受判決正
本之日期為準。
                              書記官  嚴君珮
中    華    民    國    99    年    2     月    26    日
附錄本案論罪科刑法條全文:
中華民國刑法第277條
（普通傷害罪）
傷害人之身體或健康者，處3年以下有期徒刑、拘役或1千元以下
罰金。
犯前項之罪因而致人於死者，處無期徒刑或7年以上有期徒刑；
致重傷者，處3年以上10年以下有期徒刑。
中華民國刑法第309條
（公然侮辱罪）
公然侮辱人者，處拘役或 3 百元以下罰金。
以強暴犯前項之罪者，處1年以下有期徒刑、拘役或5百元以下罰
金。

司法院資訊處製作；財團法人民間司法改革基金會備份。
